Inventaris van de archieven van het geslacht Nieuwenhuis; geslacht Domela Nieuwenhuis; geslacht Domela Nieuwenhuis Nyegaard, 1728-1936
Nationaal Archief, Den Haag
Collectie 355 Domela Nieuwenhuis
Nieuwenhuis
1728-1936
C24530
21.00 meter; 228 inventarisnummers.
Normale geschreven, getypte en gedrukte documenten, geen bijzondere handschriften.
Nationaal Archief, Den Haag
Domela Nieuwenhuis, N.
Nieuwenhuis Nyegaard, D.N.
Nieuwenhuis, Jacob
Domela Nieuwenhuis, Jacob
Domela Nieuwenhuis, Johannes Marinus
Domela Nieuwenhuis Nyegaard, Jan Derk
Domela Nieuwenhuis, Ferdinand Jacob
Domela Nieuwenhuis, Ønko Jalmar Tjardo Nyegaard
Domela Nieuwenhuis, Elisabeth Maria Mathilde
De inventaris van archivalia afkomstig van de leden van het geslacht Nieuwenhuis, Domela Nieuwenhuis en Domela Nieuwenhuis Nyegaard (18de - 20ste eeuw) beschrijft stukken als manuscripten betreffende de redeneerkunde, wijsbegeerte en diverse onderwerpen. Evenals teksten van preken, correspondentie, publicaties, aantekeningen over de rechtswetenschap, memoires, dagboeken, documentatie, foto's en souvenirs, genealogieën, brochures en familieberichten.
Archiefvorming
Geschiedenis van het archiefbeheer
De verwerving van het archief
MAISAO-WOTAP; 2.21
Aanwijzingen voor de gebruiker
Openbaarheidsbeperkingen
Volledig openbaar.
Materiële beperkingen
Aanvraaginstructie
Openbare archiefstukken kunnen online worden aangevraagd en gereserveerd. U kunt dit ook via de terminals in de studiezaal van het Nationaal Archief doen. Om te kunnen reserveren dient u de volgende stappen te volgen:
U maakt een profiel aan op www.gahetna.nl, en logt vervolgens in
Via de archiefinventaris (alleen de beschrijvingen met rode nummers) selecteert u het gewenste archiefstuk door op de knop 'Reserveren' te klikken
In het volgende scherm geeft u aan op welke dag u het archiefstuk wilt inzien
Indien u zich bevindt in de studiezaal en een tafelnummer heeft ontvangen kunt u dit nummer vermelden. Als u geen tafelnummer heeft kunt u tafelnummer 777 laten staan
Vervolgens bevestigt u uw reservering door deze te versturen.
Verwant materiaal
Beschikbaarheid van kopieën
Verwante archieven
Ferdinand Domela Nieuwenhuis (1846-1919) in Ferdinand Domela Nieuwenhuis Museum, Minckelersstraat 11, 8442 CE Heerenveen; Postbus 166, 8440 AD Heerenveen
Archieven Jan Derk Domela Nieuwenhuis Nyegaard in Brabants Historisch Informatiecentrum, toegang 233 Vlaamse Beweging, hoofdstuk 33, inv.nr. 914-1282
Beschrijving van de series en archiefbestanddelen
- Plaatsingslijst van archivalia, afkomstig van leden van het geslacht Nieuwenhuis, Domela Nieuwenhuis en Domela Nieuwenhuis Nyegaard (18e-20e eeuw), A
  - STUKKEN, AFKOMSTIG VAN JACOB NIEUWENHUIS (1777-1857), I.
    Zie voor zijn memoires de nummers 151-154.
    - Manuscript over "de beschouwende redeneerkunde"., 1
    - Manuscript: "schets of kort begrip van de geschiedenis der wijsbegeertë., 2
    - Vervolg op het manuscript "schets of kort begrip van de geschiedenis der wijsbegeertë., 3
    - Teksten van preken., 4-7
      - Bestanddeel 1, 4
      - Bestanddeel 2, 5
      - Bestanddeel 3, 6
      - Bestanddeel 4, 7
    - Manuscript "Over de bepaling eener zaak"., 8
    - Manuscript "Over de bepaling eener zaak". Slot. Manuscript "Hi bria Philosophiae". Exemplaar van de Nieuwe Testament, met aantekeningen van Jacob Nieuwenhuis., 9
    - Manuscript, getiteld "lessen in de wijsbageerte"., 10
    - Manuscript "lessen in de wijsbegeerte", slot. Gedrukte publicaties., 11
    - Gedrukte publicaties., 12-13
      - Bestanddeel 1, 12
      - Bestanddeel 2, 13
    - Fragmenten van manuscripten over wijsbegeerte., 14
    - Manuscripten over diverse onderwerpen., 15
    - Briefwisseling., Ingekomen gedichten, met concepten.; 16
    - Diversen., 17
  - STUKK.EN, AFKOMSTIG VAN FERDINAND JACOB DOMELA NIEUWENHUIS (1808-1869), II.
    - Gedrukte publicaties., 18-22
      - Bestanddeel 1, 18
      - Bestanddeel 2, 19
      - Bestanddeel 3, 20
      - Bestanddeel 4, 21
      - Bestanddeel 5, 22
    - B. Ter Haar, "Geschiedenis van de Christelijke Kerk in Nederland". Gedrukt., 23-25
      Aan dit door Ter Haar geredigeerde geschiedwerk werkte Domela Nieuwenhuis mee.
      - 1e druk: deel 1-5., 23-24
        - Bestanddeel 1, 23
        - Bestanddeel 2, 24
      - 2e druk, deel 1-2., 25
    - Teksten van preken., 26
    - Overige archivalia., 27
  - STUKKEN, AFKOMSTIG VAN JACOB DOMELA NIEUWENHUIS (1836-1924), III.
    - Publicaties., 28-31
      - Bestanddeel 1, 28
      - Bestanddeel 2, 29
      - Bestanddeel 3, 30
      - Bestanddeel 4, 31
    - Publicaties en aantekeningen over rechtswetenschap., 32
    - Aantekeningen over rechtswetenschap., 33
      Kasboekjes. Album, aangeboden bij de aanvaarding van zijn hoogleraarschap.
    - Briefwisseling., 34-35
      - Bestanddeel 1, 34
      - Bestanddeel 2, 35
    - Briefwisseling. Ingekomen brieven van zijn zoon Jan Derk Domela Nieuwenhuis Nyegaard., 36
    - Ingekomen brieven van zijn zoon Jan Derk Domela Nieuwenhuis Nyegaard., 37-38
      - Bestanddeel 1, 37
      - Bestanddeel 2, 38
    - Ingekomen brieven van zijn zoon Jan Derk Domela Nieuwenhuis Nyegaard., 39
      Jaarboekjes van de Lutherse kerk.
    - Dagboeken., 40
    - Memoires., 41
      Zie ook nummer 155.
    - Diverse archivalia.
      - Diverse archivalia van Jacob Nieuwenhuis en Rolanda Hagedoorn., 42
  - STUKKEN, AFKOMSTIG VAN JOHANNES MARINUS DOMELA NIEUWENHUIS (1844-1922), IV.
    - Archivalia, voor het merendeel in een band geplakt., 43
  - STUKKEN, AFKOMSTIG VAN JAN DERK DOMELA NIEUWENHUIS NYEGAARD (1870-1955), V.
    - Briefwisseling., 44-68
      De brieven zijn op afzender en op jaar in bundeltjes door elkaar in kisten verpakt. Enkele bundels zijn losgeraakt, waardoor brieven zijn gaan zwerven. Bij nadere ordening zal blijken, dat onderscheid is gemaakt tussen familieleden en anderen.
      De briefwisseling moet bij ordening worden geschoond.
      - Bestanddeel 1, 44
      - Bestanddeel 2, 45
      - Bestanddeel 3, 46
      - Bestanddeel 4, 47
      - Bestanddeel 5, 48
      - Bestanddeel 6, 49
      - Bestanddeel 7, 50
      - Bestanddeel 8, 51
      - Bestanddeel 9, 52
      - Bestanddeel 10, 53
      - Bestanddeel 11, 54
      - Bestanddeel 12, 55
      - Bestanddeel 13, 56
      - Bestanddeel 14, 57
      - Bestanddeel 15, 58
      - Bestanddeel 16, 59
      - Bestanddeel 17, 60
      - Bestanddeel 18, 61
      - Bestanddeel 19, 62
      - Bestanddeel 20, 63
      - Bestanddeel 21, 64
      - Bestanddeel 22, 65
      - Bestanddeel 23, 66
      - Bestanddeel 24, 67
      - Bestanddeel 25, 68
    - Publicaties., 69-72
      Gedeelten van publicaties zijn door J.D. Domela Nieuwenhuis Nyegaard in banden gebonden.
      - Bestanddeel 1, 69
      - Bestanddeel 2, 70
      - Bestanddeel 3, 71
      - Bestanddeel 4, 72
    - Reisdagboeken/plakboeken., 73
    - Dagboeken en agenda's., 74
    - Poëzie- en herinneringsalbums., 75
    - Bijbels, gebedenboek, gastenboek van de pastorie van Beetsterzwaag, prekenboek., 76
    - Teksten van preken., 77-78
      - Bestanddeel 1, 77
      - Bestanddeel 2, 78
    - Losse foto's., 79 - 79A
      - Grote formaten, 79
      - Kleine formaten, 79A
    - Foto's in albums., 80-83
      - Bestanddeel 1, 80
      - Bestanddeel 2, 81
      - Bestanddeel 3, 82
      - Bestanddeel 4, 83
    - Stukken betreffende de oprichting en het beheer van het "Nijegaard-leen"., 84
    - Diversen: correspondentie en documentatie in dossiers., 85-88
      - Bestanddeel 1, 85
      - Bestanddeel 2, 86
      - Bestanddeel 3, 87
      - Bestanddeel 4, 88
    - Door elkaar geraakte correspondentie van Jan Derk Domela Nieuwenhuis Nyegaard en zijn zoon Sypko Hayo Edzard Nyegaard Domela Nieuwenhuis Nyegaard, (1922-1945); 89-90
      - Bestanddeel 1, 89
      - Bestanddeel 2, 90
  - STUKKEN, AFKOMSTIG VAN FERDINAND JACOB DOMELA NIEUWENHUIS (1864-1935), VI.
    - Foto's en souvenirs, verzameld tijdens zijn consulaat-generaal in Pretoria (Zuid-Afrika) t.t.v. de Boerenoorlog., 91
    - Foto's en souvenirs, verzameld tijdens zijn consulaat-generaal in Pretoria. Foto's en souvenirs, verzameld tijdens zijn consulaat-generaal in Bangkok., 92
    - Stukken betreffende zijn consulaat-generaal in Bangkok., 93
    - Diversen., 94
  - STUKKEN, AFKOMSTIG VAN ØNKO JALMAR TJARDO NYEGAARD DOMELA NIEUWENHUIS NYEGAARD (geb. 1894) EN ELISABETH MARIE MATHILDE DOMELA NIEUWENHUIS (geb. 1892)., VII.
    - Briefwisseling van Ønko Jalmar Tjardo Nyegaard Domela Nieuwenhuis Nyegaard., 95-104
      - Bestanddeel 1, 95
      - Bestanddeel 2, 96
      - Bestanddeel 3, 97
      - Bestanddeel 4, 98
      - Bestanddeel 5, 99
      - Bestanddeel 6, 100
      - Bestanddeel 7, 101
      - Bestanddeel 8, 102
      - Bestanddeel 9, 103
      - Bestanddeel 10, 104
    - Briefwisseling van Elisabeth Marie Mathilde Domela Nieuwenhuis., 105-110
      - Bestanddeel 1, 105
      - Bestanddeel 2, 106
      - Bestanddeel 3, 107
      - Bestanddeel 4, 108
      - Bestanddeel 5, 109
      - Bestanddeel 6, 110
    - Archivalia van Elisabeth Marie Mathilde Domela Nieuwenhuis., 111
  - ALS GENERALIA VERZAMELDE EN GEORDENDE STUKKEN., VIII.
    Het betreft hier bestanden gedeeltelijk gesloten in enveloppen, die door Jan Derk Domela Nieuwenhuis Nyegaard van opschriften zijn voorzien. De stukken zijn niet op persoon, maar op soort geordend.
    - Geschreven en gedrukte genealogieën en kwartierbeschrijvingen., 112-114
      - Bestanddeel 1, 112
      - Bestanddeel 2, 113
      - Bestanddeel 3, 114
    - Diverse bescheiden uit de 19e eeuw., 115-116
      - Bestanddeel 1, 115
      - Bestanddeel 2, 116
    - Universiteitsbullen en akten, studentenbullen., 117
    - Boedelpapieren., 118
    - Albums amicorum., 119
    - Foto-albums., 120
    - Stukken afkomstig van Francis Coenraad Domela Nieuwenhuis (1839-1968), Hendrik Bernhard Nieuwenhuis (1816-1890) e.a. Prentenverzameling, vermoedelijk afkomstig van Elisabeth Marie Mathilde Domela Nieuwenhuis., 121
  - STUKKEN, AFKOMSTIG VAN AANVERWANTE GESLACHTEN, IX.
    - Stukken van leden van het geslacht Nyegaard en nadere generalia betreffende Domela Nieuwenhuis., 122
    - Stukken van leden van het geslacht Sypkens., 123
    - Stukken van leden van het geslacht Sypkens. Stukken van leden van het geslacht Hagedoorn., 124
    - Stukken van leden van de geslachten De Brauw en Hagedoorn., 125-126
      - Bestanddeel 1, 125
      - Bestanddeel 2, 126
  - DOCUMENTATIE., X.
    - Brochures van en over Ferdinand Domela Nieuwenhuis, (1846-1919); 127-128
      - Bestanddeel 1, 127
      - Bestanddeel 2, 128
    - Afleveringen van Ferdinand Domela Nieuwenhuis' Geschiedenis van het Socialisme., 129
    - Publicaties van Adriaan Jacob Domela Nieuwenhuis, (1850-1935); 130
    - Publicaties en manuscripten van Coenraad Jacobus Nicolaas Nieuwenhuis, (1830-1881); 131
    - Publicaties van diverse leden van het geslacht (Domela) Nieuwenhuis. Publicaties van leden van het geslacht Sypkens., 132
    - Publicaties van leden van het geslacht Nyegaard in Denemarken., 133
    - Publicaties van Charles Emile Krafft, geneesheer-directeur van de kliniek "La Source" in Lausanne, en zijn verwanten., 134
      Genealogica.
    - Diverse verzamelde geschriften over verschillende onderwerpen., 135
  - VARIA EN GROOT FORMAAT STUKKEN., XI.
    - Diversen., 140-143
      - Bestanddeel 1, 140
      - Bestanddeel 2, 141
      - Bestanddeel 3, 142
      - Bestanddeel 4, 143
    - Familieberichten (bestemd voor het Centraal Bureau voor Genealogie)., 144
    - Plakboeken, houdende reissouvenirs van Jan Derk Domela Nieuwenhuis Nyegaard., 145-146
      - Bestanddeel 1, 145
      - Bestanddeel 2, 146
    - Foto's, verzameld door Ferdinand Jacob Domela Nieuwenhuis als consul-generaal in Bangkok., 147
    - Plakboek van Elisabeth Marie Mathilde Domela Nieuwenhuis als tijdens het consul-generaalschap van haar vader Ferdinand Jacob Domela Nieuwenhuis in Bangkok., 148
    - Fascistische dagbladen en tijdschriften., 149
    - Diversen., 150
  - NAGEKOMEN STUKKEN., XII.
    Afzonderlijk gehouden: correspondentie van echtpaar Domela Nieuwenhuis-Rordorf onderling, ca. 1891-1902. Ca. 30 stukken.
    - Diverse Stukken, a
      - "Gedenkschriften" van Jacob Nieuwenhuis (1777-1857), voorzien van aantekeningen door Jan Derk Domela Nieuwenhuis Nyegaard., 1843; 151-154; 12 pakken
        - Deel A, pag. 1-416. Over 1777-1800., Deel B, pag. 417-701. Over 1801-1810.; Deel C, pag. 761-1023. Over 1811-1815.; 151
        - Deel D, pag. 1029-1341. Over 1815-1818., Deel E, pag. 1342-1756. Over 1818-1821.; Deel F, pag. 1757-2041. Over 1821-1824.; 152
        - Deel G, pag. 2042-2453. Over 1824-1827., Deel H, pag. 2454-2777. Over 1827-1829.; Deel I, pag. 2778-3008. Over 1829-1833.; 153
        - Deel K, pag. 3009-3318. Over 1833-1836., Deel L, pag. 3319-3595. Over 1836-1839.; Deel M, pag. 3597-3970. Over 1839-1843.; 154
      - Memoires van Jacob Domela Nieuwenhuis (1836-1924), van aantekeningen en correcties voorzien door zijn zoon Jan Derk Domela Nieuwenhuis Nyegaard., Dagboeken van Jan Derk Domela Nieuwenhuis Nyegaard. 1891-1894.; 1891-1894, 1894-1895, 1895-1902; 155
      - Kort levensbericht van F.J. Domela Nieuwenhuis (1808-1869), eigenhandig geschreven, later aangevuld door zijn zoon Jacob Domela Nieuwenhuis., Bijbel, met familie-aantekeningen van leden van het geslacht Domela Nieuwenhuis. (Editie van 1728, aantekeningen over de jaren 1730-1921).; Plakboek met preekaankondigingen uit een kerkeblad.; 1910-1913; 156
    - Brieven, ingekomen bij F. J. Domela Nieuwenhuis, b
      - van verschillende familieleden, 1877-1886; 157; ca. 15 st.
      - van familieleden en vrienden, 1878-1886; 158; ca. 25 st.
      - van zijn grootmoeder Rolandus Hagedoorn-De Brauw, 1881-1886; 159; ca. 12 st.
      - concepten voor een toespraak en voor brieven, k1884 en z.d. (F.J.Dom.N?) met aantekeningen over gemaakte reizen, 160
    - Brieven, ingekomen bij echtpaar Domela Nieuwenhuis-Rordorf., c
      - gelukwensbrieven e.a. stukken betr. huwelijk, 1889; 161
      - gelukwenstelegrammen huwelijk, 1889; 162
      - brieven van wederzijdse ouders en familieleden, 1891-1893; 163; ca. 60 st.
      - brieven van rouwbeklag n.a.v. dood zoontje Jacob, 1893; 164
      - deels particuliere, deels ambtelijke brieven ingekomen bij F.J. Domela Nieuwenhuis, 1898-1902, met enige concept-antwoorden, 165; ca. 60 st.
      - brieven van ouders en andere familie, 1902, 1903; 166; ca. 25 st.
      - brieven aan F.J. Domela Nieuwenhuis van zijn vader, 1920-1922; 167
    - Brieven van "Maman Rordorf" aan haar dochter Clara, later aan echtpaar Domela N.-Rordorf:, d
      - 1889-1890, 168; ca. 100 st.
      - 1891-1893, 169; ca. 100 st.
      - 1893-1894, 170; ca. 50 st.
      - 1895-1897, 171; ca. 150 st.
      - 1898-1901, 172; ca. 150 st.
      - 1907-1908, 173; ca. 10 st.
    - Brieven van F. J. Domela Nieuwenhuis aan zijn ouders (hierbij ook brieven van Clara), e
      - 1882-1889, 174; ca. 150 st.
      - uit Singapore en Bangkok, 1889-1890; 175; ca. 100 st.
      - uit Bangkok, 1891-begin 1892; 176; ca. 100 st.
      - uit Bangkok, 1892 en Zurich; 177; ca. 40 st.
      - uit Zwitserland en Pretoria, 1895-1896; 178; ca. 120 st.
      - uit Pretoria, 1897; 179; ca. 70 st.
      - uit Pretoria, 1898; 180; ca. 80 st.
      - uit Pretoria, 1899-1901; 181; ca. 80 st.
      - uit Pretoria en Zurich, 1901; 182; c. 40 st.
      - uit Zwitserland, Parijs en Den Haag, 1902.; 183; c. 15 st
      - uit Zurich en Bangkok, 1903, 1904; 184; ca. 100 st.
      - uit Bangkok, 1905-; 185
      - uit Bangkok, 1906, 1907; 186
      - uit Bangkok, 1907-1908; 187
      - uit Bangkok, 1909; 188; ca. 50 st.
      - uit Bangkok, 1910; 189; ca. 50 st.
      - uit Bangkok, 1911; 190; ca. 35 st.
      - uit Bangkok, 1912; 191; ca. 40 st.
      - uit Bangkok, 1913; 192
      - uit Bangkok, 1914; 193; ca. 30 st.
      - uit Bangkok, 1915-1917; 194; ca. 80 st.
      - uit Bangkok, 1918-1919; 195; ca. 30 st.
      - uit Sofia, 1920-1923; 196; ca. 50 st.
      - brieven van F.J. Domela N. aan zijn moeder, (met enige van Clara Rordorf), 1884-1886; 197
      - briefkaarten aan mevr. Domela Nieuwenhuis-Rolandus Hagedoorn van haar echtgenoot, 1904; 198
      - telegrammen e.a. stukken betr. huwelijk Marianne Domela Nieuwenhuis x Krafft, 199
      - diverse stukken, gelukwensen etc. van huwelijken e. d. familie Rordorf, 200
    - Brieven van Clara Rordorf aan haar moeder, f
      - uit Weymouth, 1882,1883; 201; ca. 30 st.
      - uit Singapore, 1889,1890; 202; ca. 50 st.
      - uit Bangkok, 1890; 203
        (in klemband)
      - uit Groningen en Den Haag, 1892-1893; 204; ca. 60 st.
      - 1893-1895, 205; ca. 10 st.
      - bootreis en Pretoria, 1895; 206; ca. 40 st.
      - uit Pretoria, 1896; 207; ca. 50 st.
      - uit Pretoria, 1897; 208; ca. 50 st.
      - uit Pretoria, 1898; 209; ca. 50 st.
      - uit Pretoria, 1899; 210; ca. 50 st.
      - uit Pretoria, 1900; 211; ca. 50 st.
      - uit Pretoria, 1901; 212; ca. 40 st.
      - uit Pretoria en Den Haag, 1900,1901; 213
      - uit Bangkok, 1903; 214; ca. 25 st.
      - uit Bangkok, 1904; 215; ca. 50 st.
      - uit Bangkok, 1905; 216; ca. 40 st.
      - uit Bangkok, 1906; 217; ca. 30 st.
      - uit Bangkok, 1907; 218; ca. 25 st.
      - uit Bangkok, 1908; 219; ca. 40 st.
- ARCHIVALIA AFKOMSTIG VAN FERDINAND JACOBUS DOMELA NIEUWENHUIS (Xb) EN ZIJN OUDERS (IXa), B
  Omvang < 0,5 m.
  - Briefwisseling tussen het (a.s.) echtpaar Ferdinand Jacobus Domela Nieuwenhuis en Clara Rordorf, 1884-1903, 1927; 220
  - Brieven, ingekomen bij het echtpaar Domela Nieuwenhuis -Rordorf afkomstig van hun zoon Ferdinand Jacobus tijdens zijn verblijf in Ned. Indië, 1933-1936; 221
  - Brieven, ingekomen bij Ferdinand Jacobus Domela Nieuwenhuis (Xb) afkomstig van zijn ouders tijdens hun verblijf in Bangkok en Sophia, 1907-1929, met enkele brieven van Ferdinand Jacobus aan zijn ouders, 1928; 222
  - Brieven, ingekomen bij Ferdinand Jacobus Domela Nieuwenhuis (Xb), voornamelijk afkomstig van zijn broer Johannes Marinus, woonachtig in Los Angeles, 1927, 1928; 223
  - Bewijzen van lidmaatschap van diverse verenigingen en instellingen (o. a. Académie de Droit de la Haye), alsmede toegangsbewijzen voor bibliotheken en congressen e.d., afkomstig van Ferdinand Jacobus Domela Nieuwenhuis (Xb), ca. 1920-ca 1925; 224
  - Concept-notariële akten van huwelijkse voorwaarden c.a. tussen Ferdinand Jacobus Domela Nieuwenhuis (Xb) en Johanna Berrendina Knaap, ca. 1930; 225
  - Schetsenboek van Clara Rordorf., 226